# 可供出售金融资产执行新金融工具准则，以前计入其他综合收益的如何会计处理

提问人：lzm8206 时间：2020-02-19 18:45:03
请教陈版：新三板企业本年开始执行新金融工具准则，企业在 18 年有购买基金份额，基金的投资产品包括股票、债券、货币市场工具、同业存单、银行存款等等；企业短期无出售该金融资产的意图， 18 年按旧金融工具准则分类为可供出售金融资产，当年的公允价值变动计入其他综合收益。问题：1.该金融工 19 年执行新金融工具准则，应分类为哪种金融工具，分类为以公允价值计量且其变动计入当期损益的金融资产，报表列报为其他非流动金融资产，是否确当；2.如果分类为以公允价值计量且其变动计入当期损益的金融资产，那 18 年计入其他综合收益的公允价值变动是否要在本期转为公允价值变动损益？

回答人：chenyiwei
新准则下该类基金投资只能作为以公允价值计量且其变动计入损益的金融资产。如果预计持有期限超过一年的，则列报为其他非流动金融资产。
此前作为可供出售金融资产计入其他综合收益的公允价值变动，在新准则首次执行日应调整到留存收益（盈余公积和未分配利润）。

提问人：Kself 时间：2020-03-29 08:05:13
陈老，想针对在新金融工具准则下，以前计入其他综合收益的处理，再请教下。如果在 19 年之前，企业对三无股权投资，放在可供出售金融资产进行核算，之前的公允价值变动，计入了其他综合收益，按照以前的准则，这部分综合收益在处置金融资产时是要转入投资收益的。现在按照新准则核算，这部分综合收益要如何与新准则衔接，是将这部分以前年度确认的综合收益转出至留存收益，还是同新确认的其他综合收益在以后处置时直接转入留存收益？

回答人：chenyiwei
在新准则首次执行日就要转入留存收益，不是到后续处置日才结转。